臺灣屏東地方法院刑事判決　　　　　　　　　　　　　九十一年度易字第九八五號
　　公　訴　人　臺灣屏東地方法院檢察署檢察官
　　被　　　告　甲○○
右列被告因違反區域計劃法案件，經檢察官提起公訴（九十一年度偵字第三○四五號
），本院判決如左：
    主  文
甲○○違反非都市土地分區使用計劃管制使用土地，不依限變更土地使用恢復土地原
狀之規定，處有期徒刑肆月，如易科罰金以佰元折算壹日。緩刑參年。
    事  實
一、甲○○明知乙○○所有坐落於屏東縣內埔鄉○○段七二七號之土地，其使用編定
    類別為一般農業區農牧用地，應作農牧使用，未經申請核准，不得開挖土地而改
    變地形地貌，於民國九十一年二月七日向乙○○承租該地後，竟於同年二月十八
    日某時（起訴書誤載二十日某時），未經合法申請而於該地雇工開挖養鴨池，遭
    屏東縣政府盜（濫）採砂石聯合稽查小組（下稱聯合稽查小組）於同年月二十日
    九時五十分許查獲，現場並遺留一坑洞（長約四十公尺、寬約二十五公尺、深約
    二公尺），經屏東縣政府以九十一年二月二十日九十一屏府地用區字第○○○○
    五一號處分書裁處罰鍰新臺幣六萬元，並限期於九十一年二月二十一日以前恢復
    土地原狀。詎料甲○○並未遵守上開處分書內容予以恢復土地原狀，再經屏東縣
    政府環安小組於同年三月一日上午九時四十分，前往現場勘查發現尚未恢復原狀
    。
二、案經屏東縣政府函送臺灣屏東地方法院檢察署檢察官偵查起訴。
    理  由
一、右揭犯罪事實，業據被告甲○○於本院審理時坦承不諱，核與聯合稽查小組即證
    人丁○○、丙○○證述情節相符，並有屏東縣政府違反區域計劃法案件處分書、
    盜、濫採陸砂移送單、屏東縣政府環安小組取締盜採砂石現場會勘紀錄、違反區
    域計劃法案件通知書暨送達回證、土地登記謄本、土地租賃契約、查獲照片四張
    、會勘相片四張及屏東縣政府環安小組取締盜濫採砂石現場會勘報告在卷可憑。
    雖本件聯合稽查小組於九十一年二月二十一日九時五十分許查獲，除裁處罰鍰新
    臺幣六萬元外，並限期被告於九十一年二月二十一日以前恢復土地原狀，其期間
    甚雖僅有約三十六小時，惟依查獲員警即證人丁○○於本院審理時結稱：我到達
    開挖現場時有一部挖土機及推土機，並有二、三個工人在，而且推土機上有一個
    人，依照經濟部水利署函表示，一台挖土機一個小時可以做三九立方公尺，依照
    現場挖土機及推土機各一台，可以在一天恢愎原狀等語，及依被告於本院審理時
    自承：查到時現場有二、三個工人在，因為被開罰單後心情很不好，才叫工人停
    工沒有恢復原狀等語。足見被告若遵照前揭行政處分之命令，要求在場工人立即
    駕駛現場機具恢復土地原狀，仍可依照期限恢原狀無疑，是以上開行政處分之命
    令，客觀上被告應可達成一節，應堪認定。是被告自白與事實相符，其犯行洵堪
    認定，應依法論科。
二、按區域計畫公告實施後，非都市土地，應由有關直轄市或縣（市）政府，按照非
    都市土地分區使用計畫，製定非都市土地使用分區圖，並編定各種使用地，報經
    上級主管機關核備後，實施管制。又違反上開之管制使用土地者，該管直轄市、
    縣（市）政府得限期令其變更使用或拆除其建築物恢復原狀，區域計畫法第十五
    條第一項前段、第二十一條第一項，定有明文。核被告所為，係違反區域計畫法
    第二十一條、第十五條第一項之管制而使用土地，不依該管縣政府所令期限變更
    土地使用恢復土地原狀之規定，應依同法第二十二條處罰之。爰審酌被告犯罪之
    動機、目的、手段，坦承犯行、已將土地回復原狀（有證人丁○○石所提出現場
    照片附卷可按）等一切情狀，量處如主文所示之刑，並諭知如易科罰金折算標準
    ，以資懲儆。又被告前受有期徒刑以上刑之宣告，已於八十四年九月十一日易科
    罰金執行完畢，有臺灣屏東地方法院檢察署刑案資料查註紀錄表及臺灣高等法院
    被告全國前案紀錄表各一紙在卷可佐，其於執行完畢後，五年以內未曾受有期徒
    刑以上刑之宣告，經此偵審程序，當知所警惕，應無再犯之虞，本院認上開對被
    告所宣告之刑以暫不執行為適當，爰併諭知緩刑，以啟自新。
據上論斷，應依刑事訴訟法第二百九十九條第一項前段，區域計畫法第二十二條，刑
第十一條前段、第四十一條第一項前段、第七十四條第二款，罰金罰鍰提高標準條例
第二條，判決如主文。
中      華      民      國    九十一    年     十二     月      五      日
                                      臺灣屏東地方法院刑事第五庭
                                                法  官  楊萬益
右正本證明與原本無異。
如不服本判決應於收受本判決送達後十日內向本院提出上訴書狀，其未敘述上訴理由
者，並得於提起上訴後十日內向本院補提理由書狀（均須按他造當事人之人數附繕本
 ）「切勿逕送上級法院」
                                                書記官  呂坤宗
中    華    民    國     九十一      年      十二      月     十二      日
附錄法條：
區域計畫法第二十一條
違反第十五條第一項之管制使用土地者，由該管直轄市、縣 (市) 政府處
新台幣六萬元以上三十萬元以下罰鍰，並得限期令其變更使用、停止使用
或拆除其地上物恢復原狀。
前項情形經限期變更使用、停止使用或拆除地上物恢復原狀而不遵從者，
得按次處罰，並停止供水、供電、封閉、強制拆除或採取其他恢復原狀之
措施，其費用由土地或地上物所有人、使用人或管理人負擔。
前二項罰鍰，經限期繳納逾期不繳納者，移送法院強制執行。
區域計畫法第二十二條
違反前條規定不依限變更土地使用或拆除建築物恢復土地原狀
者，除依行政執行法辦理外，並得處六個月以下有期徒刑或拘役。
